<!DOCTYPE html PUBLIC "-//W3C//DTD XHTML 1.0 Transitional//EN" "http://www.w3.org/TR/xhtml1/DTD/xhtml1-transitional.dtd">
<html xmlns="http://www.w3.org/1999/xhtml">
<head>
	<meta http-equiv="Content-Type" content="text/html; charset=iso-8859-1" />
	<title>Ymmärrä suomea</title>
	<style type="text/css" media="all">@import "css/styles.css";</style>
	<script type="text/javascript" src="swfobject.js"></script>
</head>
<body class="font-medium">
	<div id="main-wrapper">
		<div id="topbar"></div>
		<div id="main-menu">
			<table cellspacing="0" cellpadding="0" border="0" class="add-links"><tr>
				<td class="item"><img class="raquo" src="i/raquo.gif" alt="" height="7" width="4" /><a href="/ymmarra/index.php?moduli=sanakirja">Sanakirja</a></td>
				<td class="item"><img class="raquo" src="i/raquo.gif" alt="" height="7" width="4" /><a href="/ymmarra/index.php?moduli=verbit">Verbiluettelo</a></td>
				<td class="item"><img class="raquo" src="i/raquo.gif" alt="" height="7" width="4" /><a href="/ymmarra/index.php?moduli=kielioppi">Kielioppi</a></td>
			</tr></table>
			<table cellspacing="0" cellpadding="0" border="0"><tr>
				<td class="item"><img class="raquo" src="i/raquo.gif" alt="" height="7" width="4" /><a href="/ymmarra/index.php">Etusivu</a></td>
				<td class="item"><img class="raquo" src="i/raquo.gif" alt="" height="7" width="4" /><a href="/ymmarra/index.php?moduli=tekstit">Lukutekstit</a></td>
			</tr></table>
		</div>
		<div id="content">
			<table cellspacing="0" cellpadding="0" border="0" id="content-wrapper"><tr>
				<td>
					<div id="left-menu">
												<div class="header-verb"><span>Verbit</span></div>
						<div class="menu">
								<div class="init"><a href="/ymmarra/index.php?moduli=verbit&kirjain=a">A</a></div>
								<div class="init"><a href="/ymmarra/index.php?moduli=verbit&kirjain=e">E</a></div>
								<div class="init"><a href="/ymmarra/index.php?moduli=verbit&kirjain=h">H</a></div>
								<div class="init"><a href="/ymmarra/index.php?moduli=verbit&kirjain=i">I</a></div>
								<div class="init"><a href="/ymmarra/index.php?moduli=verbit&kirjain=j">J</a></div>
								<div class="init"><a href="/ymmarra/index.php?moduli=verbit&kirjain=k">K</a></div>
								<div class="init"><a href="/ymmarra/index.php?moduli=verbit&kirjain=l">L</a></div>
								<div class="init"><a href="/ymmarra/index.php?moduli=verbit&kirjain=m">M</a></div>
								<div class="init"><a href="/ymmarra/index.php?moduli=verbit&kirjain=n">N</a></div>
								<div class="init"><a href="/ymmarra/index.php?moduli=verbit&kirjain=o">O</a></div>
								<div class="init"><a href="/ymmarra/index.php?moduli=verbit&kirjain=p">P</a></div>
								<div class="init"><a href="/ymmarra/index.php?moduli=verbit&kirjain=r">R</a></div>
								<div class="init"><a href="/ymmarra/index.php?moduli=verbit&kirjain=s">S</a></div>
								<div class="init"><a href="/ymmarra/index.php?moduli=verbit&kirjain=t">T</a></div>
								<div class="init"><a href="/ymmarra/index.php?moduli=verbit&kirjain=u">U</a></div>
								<div class="init"><a href="/ymmarra/index.php?moduli=verbit&kirjain=v">V</a></div>
								<div class="init"><a href="/ymmarra/index.php?moduli=verbit&kirjain=y">Y</a></div>
								<div class="init"><a href="/ymmarra/index.php?moduli=verbit&kirjain=Ä">Ä</a></div>
						</div>					</div>
				</td>
				<td>
					<div id="main-content">
						<div id="path">
							<a href=".">Etusivu</a> &gt; <a href="/ymmarra/index.php?moduli=verbit&kirjain=A">A</a>						</div>
													<h1>AJATELLA</h1>
						<table cellspacing="0" cellpadding="0" border="0">
							<tr>
								<td colspan="2" style="padding-bottom:10px;"><strong>Aktiivin indikatiivi</strong></td>
							</tr>
							<tr>
								<td><pre>PREESENS                   
minä     ajattelen         
sinä     ajattelet         
hän      ajattelee         
me       ajattelemme       
te       ajattelette       
he       ajattelevat       

PASSIIVI
         ajatellaan        

IMPERFEKTI                 
         ajattelin         
         ajattelit         
         ajatteli          
         ajattelimme       
         ajattelitte       
         ajattelivat       

PASSIIVI
         ajateltiin        

PERFEKTI
olen     ajatellut         
olet     ajatellut         
on       ajatellut         
olemme   ajatelleet        
olette   ajatelleet        
ovat     ajatelleet        

PASSIIVI
on       ajateltu          

PLUSKVAMPERFEKTI

olin     ajatellut         
olit     ajatellut         
oli      ajatellut         
olimme   ajatelleet        
olitte   ajatelleet        
olivat   ajatelleet        

PASSIIVI
oli      ajateltu          
</pre></td>
								<td>&nbsp;&nbsp;&nbsp;</td>
								<td><pre>  KIELTOMUOTO
  en        ajattele
  et        ajattele
  ei        ajattele
  emme      ajattele 
  ette      ajattele
  eivät     ajattele


  ei        ajatella

   
  en        ajatellut
  et        ajatellut
  ei        ajatellut
  emme      ajatelleet
  ette      ajatelleet
  eivät     ajatelleet


  ei        ajateltu


  en    ole ajatellut
  et    ole ajatellut
  ei    ole ajatellut
  emme  ole ajatelleet
  ette  ole ajatelleet
  eivät ole ajatelleet


  ei    ole ajateltu



  en    ollut  ajatellut
  et    ollut  ajatellut
  ei    ollut  ajatellut
  emme  olleet ajatelleet
  ette  olleet ajatelleet
  eivät olleet ajatelleet


  ei    ollut  ajateltu
</pre></td>
							</tr>
						</table>
						<table cellspacing="0" cellpadding="0" border="0">
							<tr>
								<td colspan="2" style="padding-bottom:10px;"><strong>Aktiivin konditionaali</strong></td>
							</tr>
							<tr>
								<td><pre>PREESENS
minä     ajattelisin       
sinä     ajattelisit       
hän      ajattelisi        
me       ajattelisimme     
te       ajattelisitte     
he       ajattelisivat     

PASSIIVI
         ajateltaisiin     

PERFEKTI
olisin   ajatellut         
olisit   ajatellut         
olisi    ajatellut         
olisimme ajatelleet        
olisitte ajatelleet        
olisivat ajatelleet        

PASSIIVI
olisi    ajateltu          
</pre></td>
								<td>&nbsp;&nbsp;&nbsp;</td>
								<td><pre> 
  en        ajattelisi
  et        ajattelisi
  ei        ajattelisi
  emme      ajattelisi
  ette      ajattelisi
  eivät     ajattelisi


  ei        ajateltaisi


  en    olisi  ajatellut
  et    olisi  ajatellut
  ei    olisi  ajatellut
  emme  olisi  ajatelleet
  ette  olisi  ajatelleet
  eivät olisi  ajatelleet


  ei    olisi  ajateltu
</pre></td>
							</tr>
						</table>
						<table cellspacing="0" cellpadding="0" border="0">
							<tr>
								<td colspan="2" style="padding-bottom:10px;"><strong>Aktiivin potentiaali</strong></td>
							</tr>
							<tr>
								<td><pre>PREESENS
minä     ajatellen         
sinä     ajatellet         
hän      ajatellee         
me       ajatellemme       
te       ajatellette       
he       ajatellevat       

PASSIIVI
         ajateltaneen      

PERFEKTI  
lienen   ajatellut         
lienet   ajatellut         
lienee   ajatellut         
lienemme ajatelleet        
lienette ajatelleet        
lienevät ajatelleet        

PASSIIVI
lienee   ajateltu          
</pre></td>
								<td>&nbsp;&nbsp;&nbsp;</td>
								<td><pre> 
  en        ajatelle
  et        ajatelle
  ei        ajatelle
  emme      ajatelle
  ette      ajatelle
  eivät     ajatelle


  ei        ajateltane


  en    liene  ajatellut
  et    liene  ajatellut
  ei    liene  ajatellut
  emme  liene  ajatelleet
  ette  liene  ajatelleet
  eivät liene  ajatelleet


  ei    liene  ajateltu
</pre></td>
							</tr>
						</table>
						<table cellspacing="0" cellpadding="0" border="0">
							<tr>
								<td colspan="2" style="padding-bottom:10px;"><strong>Aktiivin imperatiivi</strong></td>
							</tr>
							<tr>
								<td><pre>PREESENS

(sinä)   ajattele          
(hän)    ajatelkoon        
(me)     ajatelkaamme      
(te)     ajatelkaa         
(he)     ajatelkoot        

PASSIIVI
         ajateltakoon      

PERFEKTI

ole      ajatellut         
olkoon   ajatellut         
olkaamme ajatelleet        
olkaa    ajatelleet        
olkoot   ajatelleet        

PASSIIVI

olkoon   ajateltu          
</pre></td>
								<td>&nbsp;&nbsp;&nbsp;</td>
								<td><pre> 

  älä       ajattele
  älköön    ajatelko
  älkäämme  ajatelko
  älkää     ajatelko
  älkööt    ajatelko


  älköön    ajateltako



  älä      ole  ajatellut
  älköön   olko ajatellut
  älkäämme olko ajatelleet
  älkää    olko ajatelleet
  älkööt   olko ajatelleet



  älköön   olko ajateltu
</pre></td>
							</tr>
						</table>
						<table cellspacing="0" cellpadding="0" border="0">
							<tr>
								<td colspan="2" style="padding-bottom:10px;"><strong>Verbin nominaalimuodot</strong></td>
							</tr>
							<tr>
								<td><pre>I INFINITIIVI              

Lyhyempi muoto:            
         ajatella          

Pitempi muoto:             
         ajatellakseni     
         ajatellaksesi
         ajatellakseen
         ajatellaksemme
         ajatellaksenne
         ajatellakseen

III  INFINITIIVI           

inessiivi    ajattelemassa 
elatiivi     ajattelemasta 
illatiivi    ajattelemaan  
adessiivi    ajattelemalla
abessiivi    ajattelematta 
instruktiivi ajatteleman   
                           
Passiivi
instruktiivi ajateltaman   
                           
                           
</pre></td>
								<td>&nbsp;&nbsp;&nbsp;</td>
								<td><pre>  II INFINITIIVI

  inessiivi     ajatellessa
  instruktiivi  ajatellen

  Passiivi
  inessiivi     ajateltaessa






  IV INFINITIIVI

  nominatiivi   ajatteleminen
  partitiivi    ajattelemista
      

  I PARTISIIPPI
  aktiivi       ajateltava
  passiivi      ajateltava

  II PARTISIIPPI
  aktiivi       ajatellut
  passiivi      ajateltu
</pre></td>
							</tr>
						</table>

					</div>
				</td>
			</tr></table>		</div>
		<div id="footer"><a href="http://www.oph.fi/"><img src="i/oph_logo_ymmarrasuomea.gif" width="157" height="35" alt="OPH" /></a></div>
	</div>
</body>
</html>
